# 施工企业合同资产使用预期信用损失模型

提问人：wangfan1 时间：2020-04-23 08:35:00
陈版主好，施工企业合同资产核算如果是按投入法核算的情况下，合同资产包含了相当于原建造合同准则下的合同毛利，这个毛利是企业自己预计，那么有以下两个问题：
1 、投入法算出的合同资产，为什么就属于“是指企业已向客户转让商品而有权收取对价的权利”，合同资产中包含的那块“毛利”我理解是与单位预测有关，不一定就是有权收回的权利。
2 、合同资产按预期信用损失模型来考虑减值，我理解合同资产与金融工具不同，第一上面的问题中“毛利”并不属于真正意义的权利，第二合同资产不仅仅取决信用风险，如履约风险等其他项目，那么在合同资产考虑使用预期信用风险减值模型的时候，这两个问题是否需要额外的考虑。

回答人：chenyiwei
1 、对合同毛利的估计涉及的问题是合同资产的初始计量，而不是对方的信用风险。因此这个问题属于收入准则的规范范畴。企业应当依据收入准则对收入计量的相关规定，谨慎、合理地确定收入金额以及与之对应的合同资产的初始计量金额。
2 、如你所述“合同资产不仅仅取决信用风险，如履约风险等其他项目”，因此要合理区分客户信用风险和其他事项导致的风险，前者属于金融工具准则规范范畴，后者应通过对收入的合理计量（包括考虑可变对价的相关规定）解决。